【裁判字號】    90,訴,453
【裁判日期】    900731
【裁判案由】    違反毒品危害防制條例
【裁判全文】
臺灣屏東地方法院刑事判決                            九十年度訴字第四五三號
    公  訴  人  臺灣屏東地方法院檢察署檢察官
    被      告  甲○○
右列被告因違反毒品危害防制條例案件，經檢察官提起公訴（九十年度毒偵字第九五
八號），本院判決如左：
     主  文
甲○○施用第一級毒品，處有期徒刑柒月；又施用第二級毒品，處有期徒刑伍月；應
執行有期徒刑拾月。
     事  實
一、甲○○前於民國八十七年間因施用毒品案件，經本院裁定送觀察勒戒後，認無繼
    續施用傾向，由臺灣屏東地方法院檢察署檢察官於八十八年二月八日以八十八年
    度偵緝字第五四號不起訴處分確定，復因施用第二級毒品安非他命案件，經本院
    裁定觀察勒戒後，認有繼續施用毒品傾向，本院以八十八年毒聲字第一八一四號
    裁定令入戒治處所強制戒治，臺灣屏東地方法院檢察署檢察官並聲請簡易判決處
    刑，本院於八十八年十月二十五日以八十八年度潮簡字第三二四號判處有期徒刑
    五月，如易科罰金以三百元折算一日，於八十九年一月十日確定。甲○○仍不知
    悔改，復基於施用第一級毒品海洛因及第二級毒品安非他命之犯意，於九十年三
    月十一日下午九時起往前回溯四十八小時內某時，在不詳處所，分別施用第一級
    毒品海洛因及第二級毒品安非他命各一次，嗣經通緝為警於九十年三月十一日晚
    上八時三十分許，在屏東縣恒春鎮○○路一一二巷十一弄二十一號前逮捕，另採
    尿送驗後查知上情。
二、案經屏東縣警察局恒春分局報告臺灣屏東地方法院檢察署檢察官偵查起訴。
     理  由
一、訊據被告甲○○坦認有施用第二級毒品安非他命之犯行，被告於上揭時地經警查
    獲後，採其尿液送驗結果，亦呈安非他命陽性反應，有屏東縣衛生局煙毒及麻醉
    藥品類委託檢驗結果通知書暨台灣檢驗科技股份有限公司濫用藥物尿液檢驗報告
    各一紙在卷足憑，被告施用第二級毒品安非他命之犯行，堪可確定。
二、另訊之被告矢口否認有何施用第一級毒品海洛因之犯行，惟被告尿液送臺灣檢驗
    科技股份有限公司初步以EIA酵素免疫分析法，再以GC/MS氣相層析/質譜儀法確
    認結果，呈嗎啡陽性反應，有該公司出具之檢驗報告一份可稽。按嗎啡進入人體
    後，百分之五十以上於八時小時以內自尿中排出，至二十四小時，排出約百分九
    十，但四十八小時後仍有微量可檢出；又用精密儀器分析，可排除尿液測試中產
    生偽陽性安非他命偽陽性之可能，而得到正確答案，目前最常用之確認方法為氣
    相層析質譜儀，以該儀器作藥物及其代謝產物之定性及定量分析，幾乎不會有偽
    陽性反應產生，分別經行政院衛生署七十八年十二月九日（七八）藥檢壹字第○
    一五四三六號及行政院退除役官兵輔導委員會臺北榮民總醫院八十三年四月七日
    （八三）北總內字第三○五號函釋甚明。是被告確有於採尿前四十八小時內之某
    時施用含嗎啡成分之不詳毒品一次之犯行，迨無疑義，被告空言否認，無可採信
    。
三、被告前因施用毒品案件，經本院裁定觀察勒戒後，認無繼續施用傾向，由臺灣屏
    東地方法院檢察署檢察官為不起訴處分確定，其於五年內再因施用第二級毒品安
    非他命案件，經本院裁定觀察勒戒後，認有繼續施用毒品傾向，本院以八十八年
    毒聲字第一八一四號裁定令入戒治處所強制戒治，且由臺灣屏東地方法院檢察署
    檢察官聲請簡易判決處刑，本院於八十八年十月二十五日以八十八年度潮簡字第
    三二四號判處有期徒刑五月，如易科罰金以三百元折算一日，八十九年一月十日
    確定等事實，有臺灣屏東地方法院檢察署刑案資料查註紀錄表及臺灣高等法院被
    告全國前案紀錄表可按。被告三犯施用第一級毒品海洛因及第二級毒品安非他命
    之犯行均堪認定。
四、查海洛因及安非他命分屬毒品危害防制條例第二條第二項第二款所定之第一級、
    第二級毒品。故核被告所為，係犯毒品危害防制條例第十條第一項、第二項施用
    第一級、第二級毒品罪。其持有第一級、第二級毒品之犯行，已被其施用第一級
    、第二級毒品之高度行為所吸收，不另論罪。審酌被告犯罪之動機、目的、三犯
    施用毒品之行為、所為戕害自身健康及犯後坦認部分犯行等一切情狀，爰量處如
    主文所示之刑，並定其應執行之刑。
五、被告前因違反毒品危害防制條例案件，送觀察、勒戒後，認無繼續施用毒品傾向
    ，由臺灣屏東地方法院檢察署檢察官於八十八年二月八日以八十八年度偵緝字第
    五四號不起訴處分確定；又因施用毒品案件，送觀察、勒戒及令入戒治處所施以
    強制戒治，並起訴經本院八十八年度潮簡字第三二四號判處有期徒刑五月，如易
    科罰金以三百元折算一日確定。準此，被告一犯業經為不起訴處分確定，二犯業
    經判處有期徒刑五月，如易科罰金以三百元折算一日確定，則其所為本件犯行，
    係第二次犯行裁判確定後所為，與前案並無連續犯之裁判上一罪關係，應屬三犯
    ，本件公訴人逕行起訴，尚無違誤，附此敘明。
據上論斷，應依刑事訴訟法第二百九十九條第一項前段、毒品危害防制條例第十條第
一項、第二項、刑法第十一條、第五十一條第五款，判決如主文。
本案經檢察官趙燕利到庭執行職務
中      華      民      國      九十      年      七      月  三十一    日
                                      臺灣屏東地方法院刑事第二庭
                                          法  官  林昌義
右正本證明與原本無異。
對於本判決如有不服應於收受送達後十日內向本院提出上訴書狀上訴於台灣高等法院
高雄分院並按他造當事人之人數附具繕本。
                                          書記官  薛慧茹
中      華      民      國      九十      年     七      月  三十一    日
附錄本案論罪科刑法條
毒品危害防制條例第十條第一項、第二項：
施用第一級毒品者，處六月以上五年以下有期徒刑。
施用第二級毒品者，處三年以下有期徒刑。


司法院資訊處製作；財團法人民間司法改革基金會備份。
